最高法院刑事判決                              八十八年度台上字第七一七一號
    上  訴  人  甲○○
右上訴人因違反毒品危害防制條例案件，不服台灣高等法院台南分院中華民國八十八
年十月六日第二審判決（八十八年度上訴字第一○六九號，起訴案號：台灣台南地方
法院檢察署八十八年度偵字第三六七三號），提起上訴，本院判決如左：
    主  文
原判決撤銷，發回台灣高等法院台南分院。
    理  由
本件原判決認定：上訴人甲○○與馮國勇（另案偵查中）基於共同運輸嗎啡之概括犯
意聯絡，於民國（下同）八十七年十二月十五日（起訴書誤載為十八日）在柬埔寨國
由馮國勇出資販入第一級毒品海洛因一百公克，交甲○○攜帶入境高雄市小港國際機
場（下稱小港機場）輸入我國，並意圖營利，以0000000000號行動電話聯
絡吳辛美，於當日在台南市○○○街，將其中之一兩海洛因以新台幣（下同）十萬元
之價格出賣予吳辛美（另案偵辦中）。復於八十八年一月二十五日，再以同一方式由
柬埔寨運輸約七十公克海洛因入境，並於是日晚上十一時許，在台南縣仁德鄉中華醫
專後之停車場，以十萬元之價格出售一兩海洛因予吳辛美。嗣八十八年三月五日晚間
十時許，甲○○再度由柬埔寨國購得海洛因入境小港機場輸入時，當場為警查獲，在
其鼠蹊部抄出海洛因（淨重六十二‧四五公克），並扣得甲○○所有行動電話一支等
情，因而維持第一審從一重論處共同連續運輸第一級毒品罪刑之判決，駁回上訴人在
第二審之上訴，固非無見。
惟按私運管制物品進口之毒品，係一行為而觸犯運輸毒品及私運管制物品進口二罪名
外，另運輸毒品與販賣毒品有方法結果之牽連關係，應依刑法第五十五條從一重之販
賣毒品罪處斷（七十三年台覆字第十七號判例參照）。乃原判決以低度之持有、販賣
第一級毒品應為高度之運輸行為所吸收，不另論罪，再以運輸第一級毒品罪與私運管
制物品進口，依想像競合犯之例，從一重之運輸第一級毒品罪論處，用法自有可議。
次查，上訴人在原審主張：其於八十八年三月六日警訊自白，係未經伊同意於夜間訊
問，且出自刑求逼供，此有該次偵訊全程之錄影或錄音存證可查云云（見原審卷第四
十三頁），原審對上訴人此項重要抗辯，未予查證，亦未明不予調查之理由，遽採
該次警訊自白為判決之基礎，亦有未合。上訴意旨執以指摘原判決不當，尚非全無理
由，應認有撤銷發回更審之原因。
據上論結，應依刑事訴訟法第三百九十七條、第四百零一條，判決如主文。
中      華      民      國    八十八    年     十二     月     十六     日
                              最高法院刑事第二庭
                                  審判長法官  莊  來  成
                                        法官  呂  潮  澤
                                        法官  謝  俊  雄
                                        法官  蘇  振  堂
                                        法官  賴  忠  星
      右正本證明與原本無異
                                              書  記  官
中      華      民      國    八十八    年     十二     月    二十二    日
